# 请教陈版增资扩股

提问人：hsj20082857 时间：2018-03-12 15:19:11
陈版： A企业是一家国有企业，目前由B国有企业100%持股，目前注册资本 100 万元，现在拟进行增资扩股引入新股东，引入后注册资本为 5000 万元，其中B股东持股 4000 万元，持股80%，新股东出资 1000 万元，占比20%。按基准日审计评估已做，评估后每股权益价值1.05元/股，拟引入新股东的 1000 万元通过北京产权交易所挂牌交易，新股东应理论上应向A公司投入 1000 1.05=1050 万元，那么请问原股东 B 在曾 3900 万注册资本时（不通过产权交易所，场外进行），是只用出 3700 万增资款还是必须也同样出对应的评估增值溢价部分 3700+3800 1.05

回答人：chenyiwei
这个要看股东之间的增资协议约定，有限责任公司是允许同一批出资的不同股东按不同价格出资的，股份有限公司不可以。